最　高　行　政　法　院　裁　定
　　　　　　　　　　　　　　　　　　 96年度裁字第03890號
上　訴　人　甲○○
訴訟代理人　楊丕銘　律師
被 上訴 人　財政部臺灣省南區國稅局
代　表　人　邱政茂
上列當事人間綜合所得稅事件，上訴人對於中華民國95年12月27
日高雄高等行政法院95年度訴字第597號判決，提起上訴，本院
裁定如下：
　　主  文
上訴駁回。
上訴審訴訟費用由上訴人負擔。
　　理  由
一、按對於高等行政法院判決之上訴，非以其違背法令為理由，
    不得為之，行政訴訟法第242條定有明文。依同法第243條第
    1項規定，判決不適用法規或適用不當者，為違背法令；而
    判決有同條第2項所列各款情形之一者，為當然違背法令。
    是當事人對於高等行政法院判決上訴，如依行政訴訟法第24
    3條第1項規定，以高等行政法院判決有不適用法規或適用不
    當為理由時，其上訴狀或理由書應有具體之指摘，並揭示該
    法規之條項或其內容；若係成文法以外之法則，應揭示該法
    則之旨趣；倘為司法院解釋或本院之判例，則應揭示該判解
    之字號或其內容。如以行政訴訟法第243條第2項所列各款情
    形為理由時，其上訴狀或理由書，應揭示合於該條項各款之
    事實。上訴狀或理由書如未依此項方法表明者，即難認為已
    對高等行政法院判決之違背法令有具體之指摘，其上訴自難
    認為合法。
二、本件上訴人提起上訴，係以：其為有限責任臺灣省第二資源
    回收物運銷合作社（下稱二資社）之社員兼司庫，於原審曾
    提出多項有利主張及重要事證，原審卻未詳為斟酌，原判決
    亦未予說明何以不採理由，顯有判決不備理由之當然違背法
    令；況相關財稅單位在廢合社就社員之銷售額由廢合社申報
    完納營業稅，並由廢合社以全體社員名義攤提申報完納該社
    員銷售額之一時貿易所得，最後訴願決定係認定其為合於財
    政法令，原判決見解與之有異，顯有違誤，實難甘服等語為
    其理由。本件上訴人對於高等行政法院判決上訴，雖以該判
    決違背法令為理由，惟查上訴人在原審之各項主張如何不足
    採，原判決均已詳為論斷，並無不合。核其上訴理由狀所載
    內容，係就原審取捨證據、認定事實之職權行使，及依職權
    裁量所論斷：上訴人90年度未辦理綜合所得稅結算申報，被
    上訴人依財政部賦稅署通報相關資料，查得上訴人於90年間
    銷售廢鐵予桂宏公司，未據實申報銷售額新臺幣（下同）25
    3,579,343元，透過使用二資社實際負責人吳招治所招攬人
    頭社員，充作共同運銷之社員，分散營利所得，藉機逃漏個
    人綜合所得稅；又上訴人所舉訴願決定案例，與本件案情有
    別，尚難比附援引，被上訴人乃依實質課稅原則，按個人一
    時貿易盈餘之純益率6％，核定營利所得為15,214,761元，
    並查得上訴人另有營利所得337元，薪資所得99,000元及利
    息所得7,334元，合計15,321,432元，已超過當年度規定之
    免稅額及標準扣除額合計數，卻未於規定期間內辦理綜合所
    得稅結算申報，違反行為時所得稅法第71條第1項規定，除
    核定補徵應納稅額5,393,057元外，並依同法第110條第2項
    規定，按補徵稅額酌情裁處1倍罰鍰計5,393,000元，復查時
    另依財政部90年12月24日臺財稅第0900456675號函釋意旨，
    先扣除受利用分散人溢繳稅額707,980元，將應補稅額及罰
    鍰分別變更為4,685,077元及4,685,000元，於法有據，並無
    違誤等情，指摘其為不當，並就原審已論斷者，泛言未論斷
    ，或就原審所為論斷，泛言其論斷矛盾，而未具體說明其有
    何不適用法規或適用法規不當之情形，並揭示該法規之條項
    或其內容，及合於行政訴訟法第243條第2項所列各款之事實
    ，難認對該判決之如何違背法令已有具體之指摘。依首揭說
    明，應認其上訴為不合法。
三、據上論結，本件上訴為不合法，依行政訴訟法第249條第1項
    前段、第104條、民事訴訟法第95條、第78條，裁定如主文
    。
中　　華　　民　　國　　96　　年　　12　　月　　21　　日
                    最高行政法院第五庭
                        審判長法官　林　茂　權
                              法官　鄭　小  康
                              法官　鄭　忠　仁
                              法官　黃　本　仁
                              法官　吳　東　都
以  上  正  本  證  明  與  原  本  無  異
中　　華　　民　　國　　96　　年　　12　　月　　21　　日
　　　　　　　　　　　　　　　書記官　彭　秀　玲
